臺灣臺南地方法院刑事裁定
111年度聲字第808號
聲  請  人  
受  刑  人  張世昌


上列聲明異議人即受刑人因違反毒品危害防制條例等案件，不服
臺灣臺南地方檢察署檢察官之執行指揮（102年度執更字第544號
、102年度執更字第533號），聲明異議，本院裁定如下：
    主  文
聲明異議駁回。
    理  由
一、聲明異議意旨如附件「聲明異議狀」所載。
二、按受刑人或其法定代理人或配偶以檢察官執行之指揮為不當
    者，得向諭知該裁判之法院聲明異議，刑事訴訟法第484條
    固定有明文。惟所稱「檢察官執行之指揮不當」，係指檢察
    官有積極執行指揮之違法及其執行方法有不當等情形而言，
    檢察官若依確定裁判指揮執行，即無執行之指揮違法或其執
    行方法不當之可言。倘對「法院」所為之判決或裁定（含定
    應執行刑之裁定）不服者，則應循上訴或抗告程序尋求救濟
    ；如該法院之判決或裁定，已經確定，則應另行依再審或非
    常上訴程序，加以救濟，非得以聲明異議方式為之（最高法
    院110年度台抗字第1136號裁定意旨參照）。次按受刑人聲
    明異議之客體，應以檢察官執行之指揮為限。倘受刑人並非
    針對檢察官執行之指揮認有不當，其所為聲明異議於程序上
    已難謂適法，法院自應以裁定駁回其異議（最高法院102年
    度台抗字第404號裁定意旨參照）。
三、經查：
(一)聲明人因違反毒品危害防制條例等罪，均經法院判決確定，
    臺灣臺南地方檢察署檢察官以各罪合於數罪併罰定應執行刑
    要件，向審理最後事實之本院聲請定其應執行刑，經本院審
    核認聲請為正當，於102年1月21日以102年度聲字第150號裁
    定應執行有期徒刑18年6月確定；復因違反毒品危害防制條
    例等罪，均經法院判決確定，臺灣臺南地方檢察署檢察官以
    各罪合於數罪併罰定應執行刑要件，向審理最後事實之本院
    聲請定其應執行刑，經本院審核認聲請為正當，於102年1月
    22日以102年度聲字第151號裁定應執行有期徒刑29年11月，
    併科罰金新臺幣6萬元確定，有各該裁定、臺灣高等法院被
    告前案紀錄表可稽。嗣由臺灣臺南地方檢察署分別以102年
    度執更字第544號、102年度執更字第533號案件執行，有臺
    灣高等法院被告前案紀錄表1份在卷可查。受刑人上開案件
    業已確定，具有實質之確定力，從而，檢察官所為之執行指
    揮，既係依照確定裁判據以執行，自難認檢察官執行之指揮
    為違法或其執行方法不當。
(二)至於聲明異議意旨所指本院上開102年度聲字第150號裁定、
    102年度聲字第151號裁定之應執行刑，分別為「有期徒刑18
    年6月」、「有期徒刑29年11月，併科罰金新臺幣6萬元」，
    檢察官將受刑人所犯計42罪分割二案，聲請定應執行刑，致
    使法院無從就42罪定一執行刑等語，惟揆諸前揭說明，聲明
    異議之客體，應以檢察官執行之指揮為限，受刑人顯係對前
    揭2裁定有所爭執，非對檢察官執行指揮不當聲明異議，顯
    與刑事訴訟法第484條聲明異議之要件不符，自屬無據，是
    受刑人聲明異議為無理由，應予駁回。
四、依刑事訴訟法第486條，裁定如主文。
中　　華　　民　　國　　111 　年　　7 　　月　　5 　　日
　　　　　　　　　刑事第十三庭  法　官　王惠芬
以上正本證明與原本無異。
如不服本裁定，應於送達後5日內，向本院提出抗告狀。
　　　　　　　　　　　　　　　　書記官　陳杰瑞
中　　華　　民　　國　　111 　年　　7 　　月　　6 　　日